nl: Kleding en accessoires > Kleding > Baby- en kinderkleding: Baby- & kinderbroekjes; Baby- & kinderluierbroekjes; Baby- en kinderjurken; Baby- & kinder eendelige kleding; Baby- & kinderbovenkleding; Baby- & kinderoutfits; Baby- & kinderslaapmode; Baby- & kindersokken & -maillots; Baby- & kinderzwemkleding; Baby- & kinderbovenkleding; Baby- & kinderbovenkleding
pt-BR: Vestuário e acessórios > Roupas > Roupas para bebês e crianças: Roupas da parte inferior para bebês e crianças; Capas de fralda para bebês e crianças; Vestidos para bebês e crianças; Peças únicas para bebês e crianças; Vestuário externo para bebês e crianças; Conjuntos para bebês e crianças; Pijamas para bebês e crianças; Meias e meias-calças para bebês e crianças; Roupas de banho para bebês e crianças; Roupas da parte superior para bebês e crianças; Roupas íntimas para bebês e crianças
it: Abbigliamento e accessori > Abbigliamento > Abbigliamento per neonati e bambini: Pantaloni per neonati e bambini; Mutandine copripannolino; Abiti per neonati e bambini; Capi interi per neonati e bambini; Abbigliamento da esterno per neonati e bambini; Completi per neonati e bambini; Pigiami per neonati e bambini; Calzini e calzamaglie per neonati e bambini; Costumi da bagno per neonati e bambini; Top per neonati e bambini; Biancheria intima per neonati e bambini
de: Bekleidung & Accessoires > Bekleidung > Baby- & Kinderbekleidung: Unterteile für Babys & Kinder; Überhosen für Babys & Kinder; Kleider für Babys & Kinder; Einteiler für Babys & Kinder; Oberbekleidung für Babys & Kinder; Kombis für Babys & Kinder; Schlafkleidung & Schlafsäcke für Babys & Kinder; Socken & Strumpfhosen für Babys & Kinder; Bademode für Babys & Kinder; Oberteile für Babys & Kinder; Unterwäsche für Babys & Kinder
fr: Vêtements et accessoires > Vêtements > Vêtements pour bébés et enfants: Bas pour bébés et enfants; Couvre-couches pour bébés et enfants; Robes pour bébés et enfants; Ensembles une pièce pour bébés et enfants; Vêtements de plein air pour bébés et enfants; Ensembles pour bébés et enfants; Pyjama pour bébés et enfants; Chaussettes et collants pour bébés et enfants; Maillot de bain pour bébés et enfants; Hauts pour bébés et enfants; Sous-vêtement pour bébés et enfants
da: Tøj og tilbehør > Tøj > Tøj til babyer og børn: Underdele til babyer og børn; Blebukser til babyer og børn; Kjoler til babyer og børn; One-pieces til babyer og børn; Overtøj til babyer og børn; Tøjsæt til babyer og børn; Nattøj til babyer og børn; Sokker og strømpebukser til babyer og børn; Badetøj til babyer og børn; Overdele til babyer og børn; Undertøj til babyer og børn
hu: Ruházat és kiegészítők > Ruházat > Baba- és gyermekruházat: Baba- és gyermek-alsóruházat; Baba- és gyermek-pelenkahuzatok; Baba- és gyermekruhák; Baba- és gyermek egyrészes ruhák; Baba- és gyermek kültéri ruházat; Baba- és gyermeköltözékek; Baba- és gyermekhálóruha; Baba- és gyermekzoknik és -harisnyanadrágok; Baba- és gyermekfürdőruha; Baba- és gyermekfelsők; Baba- és gyermekalsónemű
tr: Kıyafet ve Aksesuarlar > Giyim Eşyaları > Bebek ve Çocuk Giyim: Bebek ve Çocuk Alt Giyim; Bebek ve Çocuk Bezi Külotları; Bebek ve Çocuk Elbiseleri; Bebek ve Çocuk Tek Parça Giysiler; Bebek ve Çocuk Üst Giyim; Bebek ve Çocuk Giysileri; Bebek ve Çocuk Uyku Giysileri; Bebek ve Çocuk Çorapları ve Külotlu Çorapları; Bebek ve Çocuk Mayoları; Bebek ve Çocuk Üstleri; Bebek ve Çocuk İç Çamaşırları
en: Apparel & Accessories > Clothing > Baby & Children's Clothing: Baby & Children's Bottoms; Baby & Children's Diaper Covers; Baby & Children's Dresses; Baby & Children's One-Pieces; Baby & Children's Outerwear; Baby & Children's Outfits; Baby & Children's Sleepwear; Baby & Children's Socks & Tights; Baby & Children's Swimwear; Baby & Children's Tops; Baby & Children's Underwear
sk-SK: Oblečenie a doplnky > Oblečenie > Oblečenie pre bábätká a deti: Spodné oblečenie pre bábätká a deti; Nohavičky na plienky pre bábätká a deti; Šaty pre bábätká a deti; Jednodielne oblečenie pre bábätká a deti; Vrchné oblečenie pre bábätká a deti; Oblečenie pre bábätká a deti; Nočné oblečenie pre bábätká a deti; Ponožky a pančuchy pre bábätká a deti; Plavky pre bábätká a deti; Topy pre bábätká a deti; Spodná bielizeň pre bábätká a deti
pt-PT: Acessórios e vestuário > Vestuário > Roupa para bebé e criança: Partes de baixo para bebé e criança; Capas de fralda para bebé e criança; Vestidos para bebé e criança; Macacões para bebé e criança; Agasalhos para bebé e criança; Conjuntos para bebé e criança; Roupa de dormir para bebé e criança; Meias e collants para bebé e criança; Fatos de banho para bebé e criança; Tops para bebé e criança; Roupa interior para bebé e criança
th: เสื้อผ้าและเครื่องประดับ > เสื้อผ้า > เสื้อผ้าเด็กและทารก: กางเกงเด็กและทารก; กางเกงคลุมผ้าอ้อมสำหรับเด็กและทารก; ชุดเดรสสำหรับเด็กและทารก; ชุดว่ายน้ำวันพีซสำหรับเด็กและทารก; เสื้อคลุมสำหรับทารกและเด็ก; ชุดเสื้อผ้าเด็กและทารก; ชุดนอนสำหรับทารกและเด็ก; ถุงเท้าและถุงน่องสำหรับทารกและเด็ก; ชุดว่ายน้ำสำหรับทารกและเด็ก; เสื้อเด็กและทารก; ชุดชั้นในสำหรับทารกและเด็ก
sl-SI: Oblačila in dodatki > Oblačila > Oblačila za dojenčke in otroke: Spodnji deli za dojenčke in otroke; Prekrivne hlačke za dojenčke in otroke; Obleke za dojenčke in otroke; Enodelne obleke za dojenčke in otroke; Zunanja oblačila za dojenčke in otroke; Kompleti oblačil za dojenčke in otroke; Pižame za dojenčke in otroke; Nogavice in hlačne nogavice za dojenčke in otroke; Kopalke za dojenčke in otroke; Zgornji deli za dojenčke in otroke; Spodnje perilo za dojenčke in otroke
zh-TW: 服飾與配件 > 衣著 > 嬰兒與兒童服裝: 嬰兒與兒童下著; 嬰兒與兒童尿布兜; 嬰兒與兒童連身裙; 嬰兒與兒童連身衣; 嬰兒與兒童外套; 嬰兒與兒童外著; 嬰兒與兒童睡衣; 嬰兒與兒童褲襪; 嬰兒與兒童泳裝; 嬰兒與兒童上衣; 嬰兒與兒童內衣褲
ru: Одежда, обувь и аксессуары > Одежда > Детская одежда: Детские брюки и юбки; Чехлы для детских подгузников; Детские платья; Детские комбинезоны; Детская верхняя одежда; Детские костюмы; Детская одежда для сна; Детские носки и колготки; Детская одежда для плавания; Детские кофты и футболки; Детское нижнее белье
ko: 의류/액세서리 > 의류 > 유아동복: 유아 및 아동 하의; 유아 및 아동 기저귀 커버; 유아동 드레스; 유아 및 아동 원피스; 유아 및 아동 아우터웨어; 유아 및 아동 상하의 세트; 유아 및 아동 잠옷; 유아 및 아동 양말 및 타이츠; 유아 및 아동 수영복; 유아동 드레스; 유아 및 아동 속옷
pl: Ubrania i akcesoria > Odzież > Odzież dla niemowląt i dzieci: Dolne części garderoby dla niemowląt i dzieci; Osłonki na pieluchy dla niemowląt i dzieci; Sukienki dla niemowląt i dzieci; Jednoczęściowe ubrania dla niemowląt i dzieci; Odzież wierzchnia dla niemowląt i dzieci; Zestawy odzieży dla niemowląt i dzieci; Odzież do spania dla niemowląt i dzieci; Skarpety i rajstopy dla niemowląt i dzieci; Stroje kąpielowe dla niemowląt i dzieci; Górne części odzieży dla niemowląt i dzieci; Bielizna dla niemowląt i dzieci
ro-RO: Îmbrăcăminte și accesorii > Îmbrăcăminte > Îmbrăcăminte pentru bebeluși și copii: Pantaloni pentru bebeluși și copii; Chiloți de protecție pentru scutece pentru bebeluși și copii; Rochițe pentru bebeluși și copii; Bodyuri pentru bebeluși și copii; Îmbrăcăminte de exterior pentru bebeluși și copii; Seturi și ținute pentru bebeluși și copii; Pijamale pentru bebeluși și copii; Șosete și dresuri pentru bebeluși și copii; Costume de baie pentru bebeluși și copii; Topuri pentru bebeluși și copii; Lenjerie de corp pentru bebeluși și copii
cs: Oblečení a doplňky > Oblečení > Oblečení pro miminka a děti: Spodní díly oblečení pro děti a kojence; Dětské a kojenecké plenkové kalhotky; Šaty pro miminka a děti; Dětské a kojenecké jednodílné oblečení/overaly; Dětské a kojenecké oblečení na ven; Dětské a kojenecké outfity; Dětská a kojenecká pyžama; Dětské a kojenecké ponožky a punčocháče; Dětské a kojenecké plavky; Horní díly oblečení pro děti a kojence; Dětské a kojenecké spodní prádlo
ja: ファッション・アクセサリー > 衣料品 > ベビー＆子供服: ベビー＆キッズ用ボトムス; ベビー＆キッズ用おむつカバー; ベビー＆子供用ドレス; ベビー＆キッズ用ワンピース; ベビー＆キッズ用アウター; ベビー＆キッズ用セット; ベビー＆キッズ用おくるみ; ベビー＆キッズ用靴下・タイツ; ベビー＆キッズ用水着; ベビー＆キッズ用トップス; ベビー＆キッズ用アウター
lt-LT: Apranga ir aksesuarai > Drabužiai > Drabužiai kūdikiams ir vaikams: Apatinės kūno dalies drabužiai kūdikiams ir vaikams; Vystyklų užvalkalai kūdikiams ir vaikams; Suknelės kūdikiams ir vaikams; Vienos dalies kostiumėliai kūdikiams ir vaikams; Viršutiniai drabužiai kūdikiams ir vaikams; Apranga kūdikiams ir vaikams; Miego drabužiai kūdikiams ir vaikams; Kojinės ir pėdkelnės kūdikiams ir vaikams; Maudymosi kostiumėliai kūdikiams ir vaikams; Viršutinės kūno dalies drabužiai kūdikiams ir vaikams; Apatiniai drabužiai kūdikiams ir vaikams
es: Ropa y accesorios > Prendas de vestir > Ropa para bebés y niños: Pantalones para bebés y niños; Cubrepañales para bebés y niños; Vestidos para bebés y niñas; Ropa de una pieza para bebés y niños; Ropa de abrigo para bebés y niños; Conjuntos de ropa para bebés y niños; Ropa de dormir para bebés y niños; Calcetines y medias para bebés y niños; Ropa de natación para bebés y niños; Partes superiores para bebés y niños; Ropa interior para bebés y niños
zh-CN: 服饰与配饰 > 服装 > 婴儿及儿童服饰: 婴儿及儿童下装; 婴儿及儿童尿布裤; 婴儿及儿童连衣裙; 婴儿及儿童连体服; 婴儿及儿童外套; 婴儿及儿童套装; 婴儿及儿童睡衣; 婴儿及儿童袜子/裤袜; 婴儿及儿童泳衣; 婴儿及儿童上装; 婴儿及儿童内衣裤
bg-BG: Облекло и аксесоари > Облекло > Дрехи за бебета и деца: Долнища за бебета и деца; Гащички за покриване на пелени за бебета и деца; Рокли за бебета и деца; Целостни костюми за бебета и деца; Външно облекло за бебета и деца; Облекла за бебета и деца; Спално облекло за бебета и деца; Чорапи и чорапогащи за бебета и деца; Бански костюми за бебета и деца; Горнища за бебета и деца; Бельо за бебета и деца
sv: Kläder och accessoarer > Klädsel > Baby- och barnkläder: Underdelar för baby och barn; Blöjbyxor för baby och barn; Klänningar för baby och barn; Jumpsuits & byxdressar för baby och barn; Ytterkläder för baby och barn; Outfits för baby och barn; Pyjamaser för baby och barn; Strumpor & strumpbyxor för baby och barn; Simkläder för baby och barn; Tröjor för baby och barn; Underkläder för baby och barn
fi: Vaatteet ja asusteet > Vaatteet > Vauvojen ja lasten vaatteet: Vauvojen ja lasten alaosat; Vauvojen ja lasten vaippahousut; Vauvojen ja lasten mekot; Vauvojen ja lasten haalarit; Vauvojen ja lasten ulkovaatteet; Vauvojen ja lasten asusteet; Vauvojen ja lasten uniasut; Vauvojen ja lasten sukat ja sukkahousut; Vauvojen ja lasten uima-asut; Vauvojen ja lasten yläosat; Vauvojen ja lasten alusvaatteet
hr-HR: Odjeća i modni dodaci > Odjeća > Odjeća za bebe i djecu: Donji dijelovi za bebe i djecu; Navlake za pelene za bebe i djecu; Haljine za bebe i djecu; Jednodijelni komadi za bebe i djecu; Odjeća za van za bebe i djecu; Kompleti odjeće za bebe i djecu; Odjeća za spavanje za bebe i djecu; Čarape i tajice za bebe i djecu; Odjeća za plivanje za bebe i djecu; Gornji dijelovi za bebe i djecu; Donje rublje za bebe i djecu
el: Ένδυση και αξεσουάρ > Ενδύματα > Βρεφικά & Παιδικά Ρούχα: Βρεφικά & παιδικά παντελόνια; Βρεφικά & παιδικά καλύμματα πάνας; Βρεφικά & Παιδικά Φορέματα; Βρεφικά & παιδικά ολόσωμα ρούχα; Βρεφικά & παιδικά πανωφόρια; Βρεφικά & παιδικά σετ; Βρεφικά & παιδικά ρούχα ύπνου; Βρεφικές & παιδικές κάλτσες και καλσόν/κολάν; Βρεφικά & παιδικά μαγιό; Βρεφικές & παιδικές μπλούζες; Βρεφικά & παιδικά εσώρουχα
vi: Quần áo & Phụ kiện > Quấn áo > Quần áo trẻ sơ sinh và trẻ em: Quần/váy cho trẻ sơ sinh và trẻ em; Quần đóng bỉm cho trẻ sơ sinh và trẻ em; Váy cho trẻ sơ sinh và trẻ em; Bộ áo liền quần cho trẻ sơ sinh và trẻ em; Áo khoác cho trẻ sơ sinh và trẻ em; Bộ quần áo cho trẻ sơ sinh và trẻ em; Bộ đồ ngủ cho trẻ sơ sinh và trẻ em; Tất và quần tất cho trẻ sơ sinh và trẻ em; Đồ bơi cho trẻ sơ sinh và trẻ em; Áo cho trẻ sơ sinh và trẻ em; Đồ lót cho trẻ sơ sinh và trẻ em
nb: Klær og tilbehør > Klesplagg > Baby- og barneklær: Underdeler til baby og barn; Bleietrekk til babyer og barn; Baby- og barnekjoler; Heldrakter til baby og barn; Yttertøy til babyer og barn; Antrekk til baby og barn; Nattdrakt til baby og barn; Sokker og strømpebukser til baby og barn; Badetøy til baby og barn; Topper til baby og barn; Undertøy til baby og barn